---
title: "MapsAndPlots-Fev2018."
author: "Nubia"
date: "2 de fevereiro de 2018"
output:
  html_document:
    df_print: paged
---

```{r setup, include=FALSE}
knitr::opts_chunk$set(echo = TRUE)
```


Instalar e Carregar a bilbioteca do data.table - Tydiverse - e GGPLOT 2

Carregando as bases de dados
Esse mês farei gráficos e mapas com dados de mortalidade do Brasil e informações sócioeconômicas 
Vou dar upload em 3 bases de dados
1. PIB estados em 2015
2. População Brasileira
3. Casos de mortalidade

Quando um arquivo CVS foi criado no excel, em geral ele salva com separador ; no lugar da ,.
Isso pode impedir a leitura pelo R

```{r Definindo o diretório e Carregando bancos}

GDPBR15 <- read.csv(file = "T:/Duke/Mapping/Dataset de Treinamento/GDPBrasil15.csv", header = T, sep = ";")
```

Transformando GDP em numero
```{r GDP veio do csv com a configuração de vector}
as.numeric(GDPBR15$GDP)

```

```{r - Saber a escala de opções da Coluna Comp2014}
unique(GDPBR15$Comp2014)
```

scales free: retira do mapa os estados que não são da região
space: deixa todas as linhas do mesmo tamanho
Coord_Flip: transforma o gráfico em barras horizontais


```{r}
ggplot(GDPBR15, aes(x=UnFed, y=GDP, fill= Comp2014))+
  geom_bar(stat = "identity", width = 0.7) +
  coord_flip()+ 
    ggtitle("GDP por estado e região - Brasil 2015") + 
        theme(panel.grid.minor = element_blank(),
            panel.background = element_rect(fill = "white", colour = "grey"),
            panel.grid.major.x = element_line( colour = "grey", size = (.1)),
            axis.ticks = element_line(colour = "black", size=(.3)))+
       theme(plot.title = element_text(lineheight=2, face="bold"))+
 scale_fill_manual(values = c ("darkgreen","red2","peachpuff"), 
            name="Comparação com 2014",
            breaks=levels(factor(GDPBR15$Comp2014)),
            labels=c("Aumentou GDP", "Reduziu GDP", "GDP sem alteração"))+
  theme(legend.position="bottom")+
  facet_grid(regiao~., scales = "free", space = "free") +
  scale_y_continuous(name = "PIB per capta" ,limits = c(0,75000), expand = c(0, 0)) +
  scale_x_discrete(name = "Unidade da Federação")+
  theme(axis.text.x = element_text (face="bold", size=10),
            axis.text.y = element_text (size=8)) +
  theme(axis.title = element_text(family = "arial", face="bold", size=10))
```


```{r}
head(GDPBR15)
View(GDPBR15)

```

